臺灣臺南地方法院民事判決　九十三年度國字第五號
　　原　　　告　丙○○
　　被　　　告　台灣台南地方法院
　　法定代理人　乙○○
　　訴訟代理人　甲○○
右當事人間請求國家賠償事件，經本院於民國九十三年六月二十三日言詞辯論終結，
判決如左：
    主    文
原告之訴駁回。
訴訟費用由原告負擔。
    事    實
甲、原告方面：
一、聲明：求為判決被告應給付原告新台幣（下同）一百萬元，及自起訴狀繕本送達
    翌日起至清償日止，按年息百分之五計算之利息，訴訟費用由被告負擔。
二、陳述：
（一）緣原告於民國五十二年六月三日向第三人葉許月借用四萬六千元之債款部分，
      原告已於五十三年一月二十一日出售坐落台南縣大內鄉○○段二八四之一及二
      八五地號等二筆土地予第三人楊武祥二人後，以所得之款九萬七千元償付積欠
      葉許月之債務完畢。
（二）嗣於五十四年七月三十一日原告向第三人葉許月借用砂糖未稅棧單一百五十六
      包，即一萬五千六百公斤，外加延滯利息即五十五年二月八日砂糖未稅棧單四
      十八包，共四千八百公斤，合計二百零四包，即二萬零四百公斤部分，業已於
      五十六年五月二十三日出售坐落台南縣大內鄉○○段二八八、二九九之十六及
      三０三之九地號等三筆土地予第三人蘇振能後，以所得款七萬元清償積欠葉許
      月此部分之債務完畢且葉許月亦坦承有收該款，葉許月事後任意設詞強指該款
      係清償他項債務，顯不足採信。
（三）又原告於五十六年十月二十二日向葉許月借用砂糖未稅棧單七十九包，七千九
      百公斤之債務部分，亦已於六十四年十二月十七日，以郵局存證信函檢附面額
      十七萬元之支票乙紙寄交葉許月收受，並已清償債務完畢，此亦為葉許月所自
      承。
（四）本院六十四年度訴字第一一九八號事件，經原告上訴後（台灣高等法院台南分
      院六十四年度上字第一二０四號），與葉許月於六十四年十月六日達成和解，
      並經葉許月聲請執行，由本院以六十六年度執字第二二一四號給付借款強制執
      行事件，核發之六十六年六月六日南明院令執簡字第三０五七九號執行命令在
      案，準此，可證前開訴訟事件之債務應已同時消滅無存。詎被告竟疏於注意，
      當初確知前揭訴訟之債務已因和解而消滅，已無債務之事實，第三人葉許月先
      後多次聲請強制執行，係重複主張債務存在，竟先後於六十四年度訴字第二三
      一九號（台灣高等法院台南分院六十五年度上字第三四三號）、七十一年度訴
      字第一八七三號（台灣高等法院台南分院七十二年度上字第四五六號）、八十
      四年度訴字第一一七０號（台灣高等法院台南分院八十五年度上字第一九六號
      、八十七年度上更(一)字第一０號、八十八年度上更(二)字第六一號、九十一年度
      再字第二九號、八十九年度再字第六八號、第七七號、最高法院八十六年度台
      上字第０三七三一號、八十八年度台上字第０一六三六號、九十年度台抗字第
      ００五一三號）等債務人異議之訴事件中，作出與事實有所出入之輕率判決，
      致原告之債務已清償卻未返還，致不該給付者仍要被索償，無異一隻牛要被撥
      二層皮，顯見係公務員執行職務之疏失造成。
（五）再原告積欠葉許月之債務業已全部清償，至於超過五年以上利息部分，更已罹
      於法定時效，第三人葉許月於本院八十三年度執字第四七四三號執行事件，所
      領取之款項即一百零九萬八千五百四十五元，及其所領遲延利息之款項部分，
      均屬不當得利，於法均應返還，惟因無法返還之損失，係因被告所屬承辦人員
      過失所造成，爰依法請求國家賠償。
（六）原告期間多次提起訴訟，並無國家賠償請求權時效已完成問題。
三、證據：提出本院拒絕賠償書、本院六十四年度拍字第六三號民事裁定書、抵押權
    設定契約書、認證書、本院六十四年度訴字第一一九八號、六十四年度訴字第二
    三一九號、七十一年度訴字第一八七三號民事判決書、台灣高等法院台南分院六
    十五年度上字第三四三號、七十二年度上字第四五六號、八十八年度上更（二）
    字第六一號民事判決書、台灣高等法院台南分院六十四年度訴字第一二０四號和
    解筆錄、本院民事執行處六十五年七月十七日六五年執簡字第三四０二號通知、
    被告棧單五年前遲延利息計算表、五年內棧單母利計算表各一份為證。
乙、被告方面：
一、聲明：求為判決駁回原告之訴，訴訟費用由原告負擔。
二、陳述：
（一）國家法制設有審級救濟制度，人民就不利於己之判決自得循合法途逕救濟，況
      且法官依法職行職務，認事用法縱與上級審相左，亦難據此認定為不法侵害人
      民之權利，再者，對於有審判或追訴職務之公務員，主張因其執行職務侵害人
      民自由或權利，而欲請求該公務員所屬之機關賠償損害時，須符合國家賠償法
      第十三條就審判及追訴職務之特性所為之特別規定，即須該公務員就參與審判
      或追訴案件犯職務上之罪，經判決有罪確定者，始得為之，不能僅依同法第二
      條第二項規定請求，本案未見原承審法官因此案件受刑事訴追，並判刑確定，
      則原告據此請求國家賠償，顯失其前提。
（二）被告機關八十三年度執字第四七四三號執行事件之分配表，請求人雖曾對之提
      出異議，然經本院裁定駁回，而於八十五年七月間確定，且於上開執行事件進
      行中，原告即委請律師代為處理該案，並經受任律師多次閱卷，分配表作成後
      ，亦專函通知原告領取剩餘款，原告自不得諉稱不知抵押物業經拍定，執行已
      終結之事由，今原告遲至九十三年二月十一始以書面提出國家賠償之請求，顯
      已逾國家賠償法第八條所定二年及五年之時效，不得再請求。
（三）原告以第三人葉許月為被告所提之債務人異議之訴，經台灣高等法院台南分院
      八十八年度上更（二）字第六一號判決確定，認定原告與第三人葉許月間之債
      權關係並未消滅，葉許月聲請強制執行（八十三年度執字第四七四三號）並無
      不當之處，而超過五年以上利息三十五萬一千八百十七元部分，因原告為時效
      抗辯，該部分有理由，而原告於八十三年度執字第四七四三號強制執行事件，
      亦有以分配表所列超過五年以上利息部分已罹於時效為由，聲明異議，惟強制
      執行對於執行名義中有關確定私權已經判斷之事項，無權另作判斷，仍須依據
      執行名義強制執行，債務人若有爭議應另訴請求，而原告固有提起債務人異議
      之訴（本院八十四年度訴字第一一七０號），並聲請供擔保停止執行（八十四
      年度聲字第五二九號），經本院准原告以五十八萬八千二百十四元供擔保後停
      止執行，惟在提供擔保前，不得停止執行，嗣經民事執行處法官批示向提存所
      查明原告是否業已提供擔保金，經提存所回文未受理原告提供之擔保金，該承
      辦法官批示繼續進行拍賣程序，而原告既未供擔保，則原民事執行處法官未停
      止執行，難謂有何不法侵害原告權利之事實。
三、證據：未提出任何證據為證。
丙、本院依職權調取本院八十三年度執字第四七四三號民事執行卷宗、本院七十一年
    度訴字第一八七三號（含台灣高等法院台南分院七十二年度上字第四五六號）、
    本院八十四年度訴字第一一七０號（含台灣高等法院台南分院八十五年度上字第
    一九六號、八十七年度上更(一)字第一０號、八十八年度上更(二)字第六一號、九十
    一年度再字第二九號、八十九年度再字第六八號、第七七號、最高法院八十六年
    度台上字第０三七三一號、八十八年度台上字第０一六三六號、九十年度台抗字
    第００五一三號）民事事件卷宗。
    理　　由
一、原告起訴主張緣其分別於五十二年六月三日、五十四年七月三十一日及五十六年
    十月二十二日，先後向第三人葉許月借用四萬六千元及砂糖未稅棧單等債務，已
    先後於五十三年一月二十一日、五十六年五月二十三日出售坐落台南縣大內鄉○
    ○段二八四之一等五筆土地，以所得之款項清償，及以郵局存證信函檢附面額十
    七萬元之支票乙紙寄交葉許月收受，對葉許月之債務已全部清償債務完畢，且本
    院六十四年度訴字第一一九八號事件，經原告上訴後（台灣高等法院台南分院六
    十四年度上字第一二０四號），與葉許月於六十四年十月六日達成和解，並經葉
    許月聲請執行，由本院以六十六年度執字第二二一四號給付借款強制執行事件，
    核發之六十六年六月六日南明院令執簡字第三０五七九號執行命令在案，準此，
    可證前開訴訟事件之債務應已同時消滅無存。詎被告竟疏於注意，當初確知前揭
    訴訟之債務已因和解而消滅，已無債務之事實，第三人葉許月先後多次聲請強制
    執行，係重複主張債務存在，竟先後於六十四年度訴字第二三一九號、七十一年
    度訴字第一八七三號、八十四年度訴字第一一七０號等債務人異議之訴事件中，
    作出與事實有所出入之輕率判決，致原告之債務已清償卻未返還，致不該給付者
    仍要被索償，顯見係公務員執行職務之疏失造成，再原告積欠葉許月之債務業已
    全部清償，至於超過五年以上利息部分，更已罹於法定時效，第三人葉許月於本
    院八十三年執字第四七四三號執行事件，所領取之款項即一百零九萬八千五百四
    十五元，及其所領遲延利息之款項部分，均屬不當得利，於法均應返還，惟因無
    法返還之損失，係因被告所屬承辦人員過失所造成，爰依法請求國家賠償，且因
    期間伊均提起訴訟，因無時效完成之情形等語。
二、被告則以對於有審判或追訴職務之公務員，主張因其執行職務侵害人民自由或權
    利，而欲請求該公務員所屬之機關賠償損害時，須符合國家賠償法第十三條就審
    判及追訴職務之特性所為之特別規定，即須該公務員就參與審判或追訴案件犯職
    務上之罪，經判決有罪確定者，始得為之，不能僅依同法第二條第二項規定請求
    ，本案未見原承審法官因此案件受刑事訴追，並判刑確定，則原告據此請求國家
    賠償，顯失其前提，又八十三年度執字第四七四三號執行事件之分配表作成後，
    曾專函通知原告領取剩餘款，原告自不得諉稱不知抵押物業經拍定，執行已終結
    之事由，今原告遲至九十三年二月十一始以書面提出國家賠償之請求，顯已逾國
    家賠償法第八條所定二年及五年之時效，不得再請求。再原告固有於前開強制執
    行事件執行中提起債務人異議之訴，並聲請供擔保停止執行，經本院准原告以五
    十八萬八千二百十四元供擔保後停止執行，惟在提供擔保前，不得停止執行，而
    原告既未供擔保，則原民事執行處法官未停止執行，難謂有何不法侵害原告權利
    之事實等語置辯。
三、按有審判或追訴職務之公務員，因執行職務侵害人民自由或權利，就其參與審判
    或追訴案件犯職務上之罪，經判決有罪確定者，適用本法規定，國家賠償法第十
    三條定有明文。而國家賠償法第二條第二項前段：「公務員於執行職務行使公權
    力時，因故意或過失不法侵害人民自由或權利者，國家應負損害賠償責任。」係
    國家就公務員之侵權行為應負損害賠償責任之一般規定，同法第十三條則係國家
    就有審判或追訴職務之公務員之侵權行為應負損害賠償責任之特別規定。依現行
    訴訟制度，有審判或追訴職務之公務員，其執行職務，基於審理或偵查所得之證
    據及其他資料，為事實及法律上之判斷，係依其心證及自己確信之見解為之。各
    級有審判或追訴職務之公務員，就同一案件所形成之心證或見解，難免彼此有所
    不同，倘有心證或見解上之差誤，訴訟制度本身己有糾正機能。關於刑事案件，
    復有冤獄賠償制度，予以賠償。為維護審判獨立及追訴不受外界干擾，以實現公
    平正義，上述難於避免之差誤，在合理範圍內，應予容忍。不宜任由當事人逕行
    指為不法侵害人民之自由或權利，而請求國家賠償。唯其如此，執行審判或追訴
    職務之公務員方能無須瞻顧，保持超然立場，使審判及追訴之結果，臻於客觀公
    正，人民之合法權益，亦賴以確保（司法院大法官會議釋字第二二八號解釋及其
    解釋理由書參照）。次按賠償請求權，自請求權人知有損害時起，因二年間不行
    使而消滅；自損害發生時起，逾五年者亦同，國家賠償法第八條第一項亦有明文
    。
四、原告主張其分別於五十二年六月三日、五十四年七月三十一日及五十六年十月二
    十二日，先後向第三人葉許月借用四萬六千元及砂糖未稅棧單等債務，已全部清
    償債務完畢，本院六十四年度訴字第一一九八號事件，經原告上訴後（台灣高等
    法院台南分院六十四年度上字第一二０四號），亦與葉許月於六十四年十月六日
    達成和解，由本院以六十六年度執字第二二一四號核發之六十六年六月六日南明
    院令執簡字第三０五七九號執行命令在案，前開訴訟事件之債務應已同時消滅無
    存。然被告先後於六十四年度訴字第二三一九號、七十一年度訴字第一八七三號
    、八十四年度訴字第一一七０號等債務人異議之訴事件中，作出與事實有所出入
    之輕率判決，第三人葉許月於本院八十三年執字第四七四三號執行事件，復領取
    一百零九萬八千五百四十五元及遲延利息，均屬不當得利，於法均應返還之事實
    ，固據其提出本院六十四年度拍字第六三號民事裁定書、抵押權設定契約書、認
    證書、本院六十四年度訴字第一一九八號、六十四年度訴字第二三一九號、七十
    一年度訴字第一八七三號民事判決書、台灣高等法院台南分院六十五年度上字第
    三四三號、七十二年度上字第四五六號、八十八年度上更（二）字第六一號民事
    判決書、台灣高等法院台南分院六十四年度訴字第一二０四號和解筆錄、本院民
    事執行處六十五年七月十七日六五年執簡字第三四０二號通知、被告棧單五年前
    遲延利息計算表、五年內棧單母利計算表各一份為證，並經本院依職權調取本院
    八十三年度執字第四七四三號民事執行卷宗、本院七十一年度訴字第一八七三號
    （含台灣高等法院台南分院七十二年度上字第四五六號）、本院八十四年度訴字
    第一一七０號（含台灣高等法院台南分院八十五年度上字第一九六號、八十七年
    度上更(一)字第一０號、八十八年度上更(二)字第六一號、九十一年度再字第二九號
    、八十九年度第六八號、第七七號、最高法院八十六年度台上字第０三七三一號
    、八十八年度台上字第０一六三六號、九十年度台抗字第００五一三號）民事事
    件卷宗核閱無訛。惟被告則以前揭情詞置辯，經查：
（一）依現行民事訴訟制度，為民事審判職務之公務員，其執行職務，係基於當事人
      進行主義下審理所得之證據及其他資料，為事實及法律上之判斷，依其心證及
      自己確信之見解為之，又各級有民事審判職務之公務員，就同一案件所形成之
      心證或見解，難免彼此有所不同，或有心證或見解上之差誤，如當事人不服原
      審裁判，尚未確定者可對之提起上訴、抗告，已確定者尚可提起再審訴訟或聲
      請再審以資糾正，民事訴訟制度本身已設有救濟途逕以資糾正，上開案件就其
      為原告敗訴之判決結果，均於各該判決中詳述原告敗訴之理由，若僅因審判結
      果不符合原告之要求，即任由當事人逕行指為不法侵害人民之自由或權利，而
      請求國家賠償，則憲法第八十條規定「法官需超出黨派以外，依據法律獨立審
      判，不受任何干涉」，為維護審判獨立不受外界干擾，使以實現公平正義之精
      神，將無由實現，執行審判職務之公務員將瞻前顧後，無法保持超然立場，使
      審判及追訴之結果，臻於客觀公正，人民之合法權益，將無以為賴。故依前述
      司法院大法官會議釋字第二二八號解釋意旨，國家賠償法第十三條就對有審判
      職務之公務員請求國家賠償，特別規定就其參與審判案件犯職務上之罪，經判
      決有罪確定者，始適用本法規定，相較於同法第二條第二項前段係國家就公務
      員之侵權行為應負損害賠償責任之一般規定，同法第十三條則係國家就有審判
      或追訴職務之公務員之侵權行為應負損害賠償責任之特別規定，自應優先適用
      。本件上開原告所指涉有違誤判決之各承審法官，本係職司審判職務之公務員
      ，當無疑問，而各承審法官，就上開渠等各承審之案件，並無因參與審判之案
      件，犯職務上之罪，經刑事訴追而遭判決確定之情事，則原告以本院六十四年
      度訴字第二三一九號、七十一年度訴字第一八七三號、八十四年度訴字第一一
      七０號等債務人異議之訴事件之各承審法官，就審理之案件有過失，請求國家
      賠償等語，核與國家賠償法第十三條之要件不符。
（二）又按執行法院原則上係就已確定之私法上請求權，以公權力予以實現，對於執
      行名義中有關確定私權已經判斷之事項，並無權另作判斷，執行債務人若有爭
      議，應另提訴訟救濟，且關於裁定停止執行之權限，惟審判法院有之，執行法
      院並無此權限，其停止強制執行之裁定，如以供擔保為停止強制執行條件者，
      在提供擔保前，不得停止執行（辦理強制執行事件應行注意事項第九項第四款
      參照）。本院八十三年度執字第四七四三號民事執行事件，係依據原告所持本
      院六十四年拍字第六三號准予拍賣抵押物裁定為執行名義為之，因該裁定就兩
      造之債權債務關係無實體確定力，原告本非不得以有消滅或妨礙債權人請求事
      由，另提債務人異議之訴，然原告固於八十四年八月二十五日向本院民事執行
      處具狀表示系爭債務已經清償（見該案卷第一四八頁），復於同年月三十日到
      院陳述，主張該執行事件債權人即葉許月之債權已清償而不存在，經債權人之
      代理人蔡偉明當場否認在案（見該卷第一百五十頁至第一百五十一頁）後，原
      告雖又另於八十四年九月二日提起債務人異議之訴（八十四年度訴字第一一七
      ０號），並聲請供擔保停止執行，經審判法院准許在案（八十四年度聲字第五
      二九號），然經執行法院於八十五年四月十二日向本院提存所查詢，經提存所
      於同年月十七日答覆原告並未供擔保（見該卷第一七三頁）無訛後，執行法院
      遂於同年五月四日以進行單批示定期續行拍賣等情，業經本院調取本院八十三
      年度執字第四七四三號執行卷宗核閱無訛，因執行法院就兩造間之債權債務爭
      執，無實體上審查權，原告提起債務人異議之訴，既尚非為撤銷原執行程序之
      確定判決，其聲請准供擔保停止執行後，又始終未提供擔保，則執行法院未停
      止執行，尚無何違誤之處。嗣該執行標的之不動產經拍定後，執行法院就拍賣
      價金製作分配表，原告當時委任之代理人黃憲男律師，雖曾於八十五年六月二
      十四日到院，就分配表中，關於超過五年計算期間之利息部分異議，聲明不應
      列入分配，然關於時效抗辯，屬實體法律關係之爭執事項，亦非執行法院可逕
      予認定，仍應由債務人另提異議之訴以資解決，執行法院並因此駁回債務人之
      異議在案（見該案卷第二二六頁），則執行法院俟上開駁回異議之裁定確定後
      ，依法實施分配，將應分配予債權人之價金交債權人葉許月領取，尚無違法之
      處。
（三）況前開本院八十三年度執字第四七四三號執行事件，係於八十五年六月十二日
      完成分配表之製作，原告就關於利息部分雖曾為上開異議之聲明，然已經執行
      法院駁回其異議確定在案，執行法院並於八十五年七月三十一日以八十三南院
      武執妥字第四七四三號，通知兩造於收到通知七日後十五日內至本院出納室領
      取分配款（債權人葉許月部分為一百零九萬八千五百四十五元，債務人即原告
      部分為六萬六千一百九十一元），並經債權人葉許月領取在案。縱認為執行法
      院將一百零九萬八千五百四十五元之價金交由債權人葉許月領取，使原告受有
      損害，債權人葉許月因而獲有不當得利，然原告自收受執行法院通知時起，已
      知悉執行法院將價金分配予債權人葉許月，並通知其領取在案，則自債權人葉
      許月自八十五年八月間領取分配款時，原告之損害已發生，縱原告認為須迨本
      院八十四年度訴字第一一七０號債務人異議之訴事件判決確定時，始有發生無
      法請求返還之損失，然上開案件，亦已於台灣高等法院台南分院八十八年度上
      更(二)字第六一號債務人異議之訴事件八十九年八月八日判決駁回原告部分請求
      確定時即告確定，原告係於八十四年八月十七日受上開判決書，有送達證書一
      份附於台灣高等法院台南分院上開民事卷宗（第一七一頁）可憑，其八十四年
      八月十七日收受上開判決書時，應已知悉損害之發生，則其遲至九十三年二月
      十一日始向被告提出國家賠償請求，顯均已逾五年（自損害發生時起）及二年
      （自知有損害時起）之請求權時效，被告亦因此為時效之抗辯，原告復無民法
      第一百二十九條規定消滅時效中斷之事由，揆之前揭國家賠償法第八條規定，
      其國家賠償請求權之時效早已消滅。
（四）雖原告主張其因此事件累次提出訴訟，應無已逾請求權之時效之問題，然原告
      固於八十四年九月二日以第三人即執行債權人葉許月為被告提起債務人異議之
      訴（本院八十四年度訴字第一一七０號），請求撤銷本院八十三年度執字第四
      七四三號執行程序，經判決後於八十五年四月二日提起第二審上訴（台灣高等
      法院台南分院八十五年度上字第一九六號），並於上訴審時為訴之變更，請求
      第三人葉許月返還不當得利，受敗訴判決後又於八十六年五月十四日提起第三
      審上訴（最高法院八十六年度台上字第０三七三一號），嗣經最高法院廢棄原
      判決發回台灣高等法院台南分院（八十七年度上更(一)字第一０號），亦遭敗訴
      判決，經其上訴後，最高法院八十八年度台上字第０一六三六號廢棄原判決發
      回台灣高等法院台南分院，由台灣高等法院台南分院八十八年度上更(二)字第六
      一號，改判決本金已逾五年時效之利息及違約金共計三十五萬一千八百十七部
      分為原告勝訴判決確定，原告復於八十九年九月十三日（八十九年度再字第六
      八號）、八十九年十月二十六日（八十九年度再字第七七號、最高法院九十年
      台抗字第五一三號）、九十一年九月十一日（九十一年度再字第二九號），就
      其前開敗訴部分提起再審之訴，均遭駁回確定，其累次所為訴訟，均係以執行
      債權人葉許月或其繼承人葉俊良、葉張秀蝶、葉蓁蓁、葉柏蒼、葉高彰等人為
      被告提起之訴訟，並非以台灣台南地方法院為被告提起國家賠償訴訟等情，業
      經本院調取上開卷宗核閱無訛，則其上開累次訴訟，自不足以發生對被之告國
      家賠償請求權中斷時效之效力，其主張時效中斷，請求權時效尚未完成，自無
      理由。
五、綜上所述，被告所屬上開承審本院六十四年度訴字第二三一九號、七十一年度訴
    字第一八七三號、八十四年度訴字第一一七０號等債務人異議之訴事件之法官，
    就審理之案件既未見有因犯職務上之罪，經判刑確定之情形，則原告請求國家賠
    償，核與國家賠償法第十三條之要件不符，又本院八十三年度執字第四七四三民
    事執行事件之承辦人員，就上開執行事件，其程序上並無何違誤之處，原告主張
    第三人葉許月於上開執行事件中領取一百零九萬八千五百四十五元，及其所領遲
    延利息部分，因無法返還，係被告所屬承辦人員之過失所致，尚嫌無據，況原告
    自八十五年八月間第三人葉許月領取分配款後，其損害已發生，縱原告認為須迨
    本院八十四年度訴字第一一七０號判決確定時，始有發生無法請求返還之損失，
    然上開案件，亦已於台灣高等法院台南分院八十八年度上更(二)字第六一號事件八
    十九年八月八日判決駁回其部分請求確定時即告確定，其最遲至八十四年八月十
    七日收受上開判決書時，應已知悉損害之發生，乃竟於九十三年二月十一日始向
    被告為國家賠償之請求，已罹於時效，既經被告為時效之抗辯，其請求自屬於法
    無據。從而，原告本於國家賠償請求權之法律關係，請求被告應賠償一百萬元，
    及自起訴狀繕本送達翌日起至清償日止，按年息百分之五計算之利息，為無理由
    ，應予駁回。
六、本件判決結果已臻明確，兩造關於被告與第三人葉許月間之債權債務已消滅，前
    開各民事判決是否正確，並其餘主張或陳述，因對判決結果無影響，爰不再逐一
    論述，附此說明。
七、據上論結：本件原告之訴為無理由，依民事訴訟法第七十八條，判決如主文。
中　　　華　　　民　　　國　　九十三　　年　　　七　　　月　　　七　　　日
                                臺灣臺南地方法院民事第三庭
~B法　　　官　高榮宏
右為正本係照原本作成。
如對本判決上訴，須於判決送達後廿日內向本院提出上訴狀。
中　　　華　　　民　　　國　　九十三　　年　　　七　　　月　　　七　　　日
~B法院書記官　李培聞
